【裁判字號】    95,簡上,696
【裁判日期】    951122
【裁判案由】    傷害
【裁判全文】
臺灣高雄地方法院刑事判決             95年度簡上字第696號
上  訴  人  臺灣高雄地方法院檢察署檢察官
被      告  丙○○
上列上訴人因傷害案件，不服本院高雄簡易庭中華民國95年5 月
10日95年度簡字第2080號第一審簡易判決（聲請簡易判決處刑案
號：臺灣高雄地方法院檢察署95年度偵字第7844號），提起上訴
，本院管轄之第二審合議庭判決如下：
    主  文
上訴駁回。
丙○○緩刑年。
    事  實
一、丙○○於民國95年2 月24日17時20分許，在高雄市○○區○
    ○街72號1 樓「太平洋保全公司」內，因公司業務糾紛與同
    事甲○○發生爭執，竟基於傷害他人身體之犯意，持其所有
    之老虎鉗1 支敲打甲○○，致甲○○受有枕部頭皮2 處裂傷
    1.8 x0.3x0.5公分、1.2 x0.3x0.3公分、雙掌、大拇指多處
    腫傷之傷害。嗣經甲○○報警處理，警方扣得上開老虎鉗1
    支。
二、案經甲○○訴由高雄市政府警察局鹽埕分局移請臺灣高雄地
    方法院檢察署檢察官偵查後聲請簡易判決處刑。
    理  由
一、上揭犯罪事實，業據被告丙○○於警、偵訊及本院審理時坦
    承不諱，核與證人即告訴人甲○○於警詢時、目擊證人謝承
    璋於原審審理時證述之情節相符，並有告訴人阮綜合醫院95
    年2 月25日驗傷診斷書1 份附卷，及老虎鉗1 支扣案可稽（
    上開驗傷診斷書，係阮綜合醫院因告訴人之請求始行製作、
    出具，並非於例常業務過程中必然、接續不斷製作之紀錄文
    書或證明文書，尚與刑事訴訟法第159 條之4 第2 款規定不
    合。惟觀諸前開驗傷診斷書之內容，係就告訴人之傷勢確經
    該院專業醫師診療、及該傷勢係何種傷害等節為證明，並經
    上開醫院院長及主治醫師共同蓋章出具，顯係醫師基於其醫
    療專業，就告訴人之病情診療判斷後始行製作，且司法機關
    隨時可以調取該院保存之病歷與之相互核對，若有錯誤，甚
    易發現並糾正，綜上所述，上開驗傷診斷書可信度甚高，屬
    於可信之特別情況下製作之文書，依刑事訴訟法第159 條之
    4 第3 款規定，有證據能力；另證人甲○○於警詢時所述，
    屬被告以外之人於審判外之言詞陳述，而公訴人、被告就上
    開言詞陳述，均於審判程序同意作為證據〈見本院95年11月
    8 日審判筆錄〉，本院審酌該言詞陳述作成之情形尚屬正常
    ，並無任何違反法定程序或不當之情形，且與待證事實相關
    ，認適當作為證據，故上開言詞陳述依刑事訴訟法第159 條
    之5 第1 項規定，具有證據能力），被告自白核與事實相符
    ，本件事證明確，其犯行堪予認定。
二、查被告行為後，於94年1 月7 日修正、同年2 月2 日公布之
    刑法，已自95年7 月1 日開始施行（下稱修正後刑法），修
    正前刑法第277 條第1 項普通傷害罪法定刑為「3 年以下有
    期徒刑、拘役或1 千元以下罰金」，而依罰金罰鍰提高標準
    條例第1 條前段、修正前刑法第33條第5 款之規定，罰金數
    額得提高至10倍，且罰金數額下限為1 元以上，然依修正後
    刑法第33條第5 款、刑法施行法第1 條之1 （於95年6 月14
    日增訂公布，自同年7 月1 日開始施行）規定，刑法修正後
    前開法條之法定刑度為「3 年以下有期徒刑、拘役或新臺幣
    3 萬元以下罰金」，罰金數額下限提高為新臺幣1 千元以上
    ，並以百元計算之。是以普通傷害罪修正後之法律效果對被
    告而言較為不利，本件自應依刑法第2 條第1 項前段，適用
    行為時即修正前刑法第277 條第1 項之規定論罪科刑。是核
    被告所為，係犯修正前刑法第277 條第1 項普通傷害罪。原
    審以被告罪證明確，依刑事訴訟法第449 條第1 項前段、第
    3 項、第450 條第1 項、第454 條第2 項，刑法第38條第1
    項第2 款，修正前刑法277 條第1 項、第41條第1 項前段，
    罰金罰鍰提高標準條例第1 條前段、修正（廢止）前罰金罰
    鍰提高標準條例第2 條規定，予以論罪科刑，並就量刑部分
    ，審酌被告並無前科紀錄、犯罪起因、告訴人傷勢及被告犯
    後態度等一切情狀，量處拘役50日及諭知易科罰金之折算標
    準，並因扣案之老虎鉗1 支為被告所有且供犯罪所用之物而
    予以沒收，其認事用法俱無不合，量刑亦甚妥適，上訴人以
    原審量刑過輕為由提起上訴，指摘原判決不當，並無可採，
    其上訴為無理由，應予駁回。
三、被告行為時之刑法第41條第1 項前段規定：「犯最重本刑為
    5 年以下有期徒刑以下之刑之罪，而受6 個月以下有期徒刑
    或拘役之宣告，因身體、教育、職業、家庭之關係或其他正
    當事由，執行顯有困難者，得以1 元以上3 元以下折算1 日
    ，易科罰金。」關於易科罰金之折算標準，修正前罰金罰鍰
    提高標準條例第2 條前段（自95年7 月1 日起已刪除）規定
    ，就其原定數額提高為100 倍折算1 日，則本件被告行為時
    之易科罰金折算標準，應以銀元300 元折算1 日，經折算為
    新臺幣後，即應以新臺幣900 元折算1 日。惟修正後刑法第
    41條第1 項前段規定改為：「犯最重本刑為5 年以下有期徒
    刑以下之刑之罪，而受6 個月以下有期徒刑或拘役之宣告者
    ，得以新臺幣1 千元、2 千元或3 千元折算1 日，易科罰金
    。」比較修正前後易科罰金之折算標準，以修正前之規定較
    有利於被告，依刑法第2 條第1 項前段，應適用修正前刑法
    第41條第1 項前段規定，定其折算標準。原判決雖未及比較
    適用上開論罪科刑、定易科罰金折算標準之修正前後法條，
    然經本院比較結果，均仍應適用行為時法，則原判決適用行
    為時法論罪科刑並諭知易科罰金之折算標準即無不當，不構
    成撤銷之事由，附此敘明。
四、被告前未曾因故意犯罪受有期徒刑以上刑之宣告，有臺灣高
    等法院被告前案紀錄表1 份在卷可參，其因一時失慮，致罹
    刑典，犯後坦承犯行，並與告訴人達成和解，賠償告訴人之
    損害，有和解筆錄1 份在卷可憑，堪認已知悔悟，經此偵審
    程序及論罪科刑之教訓，當知所警惕，信無再犯之虞，本院
    認所宣告之刑以暫不執行為適當，併予宣告緩刑3 年，以啟
    自新（按新修正之刑法自95年7 月1 日開始施行，其中第74
    條有關緩刑要件亦有修正，依最高法院95年5 月23日第8 次
    刑事庭會議決議，犯罪在新法施行前，新法施行後，緩刑之
    宣告，應適用新法第74條之規定。故本件應依修正後刑法第
    74條第1 項第1 款規定宣告緩刑，併此敘明）。
據上論斷，依刑事訴訟法第455 條之1 第1 項、第3 項、第368
條，刑法第74條第1 項第1 款，判決如主文。
本案經檢察官乙○○到庭執行職務。
中    華    民    國    95    年    11    月    22    日
                刑事第二庭    審判長法  官  邱永貴
                                    法  官  李昆南
                                    法  官  楊筑婷
以上正本證明與原本無異。
不得上訴。
中    華    民    國    95    年    11    月    22    日
                                    書記官  林靜慧
附錄本案論罪科刑法條：
中華民國刑法第277條
傷害人之身體或健康者，處3 年以下有期徒刑、拘役或1 千元以
下罰金。
犯前項之罪因而致人於死者，處無期徒刑或7 年以上有期徒刑；
致重傷者，處3 年以上10年以下有期徒刑。


司法院資訊處製作；財團法人民間司法改革基金會備份。
